【裁判字號】    95,訴,5902
【裁判日期】    950626
【裁判案由】    返還信用卡消費貸款
【裁判全文】
臺灣臺北地方法院民事判決              95年度訴字第5902號
原      告  國泰世華商業銀行股份有限公司
法定代理人  乙○○
訴訟代理人  丙○○
被      告  甲○○
上列當事人間返還信用卡消費貸款事件，本院於中華民國95年6
月19日言詞辯論終結，判決如下：
    主  文
被告應給付原告新臺幣陸拾貳萬貳仟零貳拾貳元，及其中新臺幣
伍拾柒萬柒仟玖佰柒拾柒元自民國九十五年五月二十五日起至清
償日止，按年息百分之十九‧七計算之利息。
訴訟費用由被告負擔。
    事實及理由
一、原告主張：(一)被告於民國92年3月20日與世華聯合商業銀行
    股份有限公司（以下稱世華銀行）成立信用卡使用契約，領
    用信用卡使用，依約即得於各特約商店記帳消費，依信用卡
    約定條款第14、15條之約定，應於當期繳款截止日前全部清
    償，或以循環信用方式繳付最低應繳金額，逾期清償者依信
    用卡約定條款第15、21、22條之約定，除喪失期限利益外，
    應另行給付按年息19.7％計算之利息，截至95年5月24日止
    帳款尚餘新臺幣（下同）115,655元，其中本金107,231元未
    按期繳付。(二)被告於92年3月21日以世華銀行代償卡代付其
    於台新國際商業銀行信用卡中心之信用卡欠款，就該代償部
    分之利息及費用計收方式，係以代償後，前24個月內按月計
    收代償餘額之1.1％計算之手續費（即前述期間內不計收利
    息），上述期間期滿則更以年息19.7％計算收利息，截至95
    年5月24日止帳款尚餘29,857元，其中本金為27,599元未按
    期繳付。(三)世華銀行於92年6月26日經核准與國泰商業銀行
    股份有限公司（以下稱國泰銀行）合併，國泰銀行為消滅銀
    行，世華銀行為存續銀行，並於92年10月27日更名為伊銀行
    。(四)被告另於93年5月13日與伊成立簡易通信貸款契約，向
    伊貸款28萬元，約定分50期清償，依約每月應繳月付金7,80
    0元（含手續費2,200元），併入信用卡帳單中與信用卡消費
    帳款ㄧ同繳納。依約定條款第1條之約定，如未依約於繳款
    期限前繳款或未繳足月付金時，伊得將未繳金額之本金部分
    ，或經伊主張視為到期之本金部分，按信用卡循環利率（年
    息19.7％）計算之利息。依約定條款第4、5條之約定，倘為
    延遲繳款經伊主張暫停被告信用卡之權利時，喪失期間利益
    ，視同全部到期。截至95年5月24日止帳款尚餘33,547元，
    及其中本金31,010元未按期繳付。(五)被告於93年5月13日與
    伊成立簡易通信貸款契約，貸款28萬元，未清償部分229,60
    0元由伊於94年3月30日以「感恩回饋專案」同意續約展延，
    約定分60期清償，按年息14.8％計算之利息，採本利平均攤
    還方式按月計付本息，併入信用卡帳單中與信用卡消費帳款
    ㄧ同繳納。依約定條款第1條之約定，如未依約於繳款期限
    前繳款或未繳足月付金時，伊得將未繳金額之本金部分，或
    經伊主張視為到期之本金部分，按信用卡循環利率（年息19
    .7 ％）計算之利息。截至95年5月24日止帳款尚餘235,832
    元，其中本金220,315元未按期繳付。(六)被告另於94年4月4
    日與伊成立簡易通信貸款契約，向伊貸款21萬元，按年息18
    .5 ％計算之利息，約定分60期清償，依年金法按月計付本
    息，併入信用卡帳單中與信用卡消費帳款ㄧ同繳納。依約定
    條款第1條之約定，如未依約於繳款期限前繳款或未繳足月
    付金時，伊得將未繳金額之本金部分，或經伊主張視為到期
    之本金部分，按信用卡循環利率（年息19.7％）計算之利息
    。依約定條款第4、5條之約定，倘為延遲繳款經伊主張暫停
    被告信用卡之權利時，喪失期間利益，視同全部到期。截至
    95年5月24日止帳款尚餘207,131元，其中本金為191,822元
    未按期繳付。(七)綜上，被告至95年5月24日止，帳款尚餘622
    ,022 元未按期繳付（含信用卡帳款115,655元、簡易通信貸
    款帳款476,510元、代償金額29,857元）迭經催討無效等情
    ，求為命被告如數給付上開帳款及利息之判決。並聲明：如
    主文所示。
二、被告則以：伊已經於債務協商之期間內申請協商，但因金額
    有所出入，尚未簽契約等語，資為抗辯。並答辯聲明：駁回
    原告之訴。
三、原告主張之前開事實，已據其提出信用卡申請書及約定條款
    、代償卡申請書及約定條款、簡易通信貸款申請書及約定條
    款、財政部核准函、公司變更登記事項卡、帳單、債權明細
    表等件為證，復為被告所不爭執，堪信為真實。
四、被告雖抗辯：伊已經於債務協商之期間內申請協商云云，但
    其亦自承，尚未簽訂協商契約等語，足見兩造並未達成協商
    和解，被告自不得據為拒絕清償之理由。從而，原告本於消
    費借貸契約請求被告給付622,022元，及其中577,977元自95
    年5月25日起至清償日止，按年息19.7％計算之利息為有理
    由，應予准許。
五、據上論結：本件原告之訴為有理由。依民事訴訟法第78條，
    判決如主文。
中    華    民    國    95    年    6     月    26    日
                  民事第一庭    法  官  詹文馨
以上正本係照原本作成
如對本判決上訴，須於判決送達後20日內向本院提出上訴狀
中    華    民    國    95    年    6     月    26    日
                                書記官  林玲華


司法院資訊處製作；財團法人民間司法改革基金會備份。
